臺灣南投地方法院刑事判決
109年度訴字第263號
公  訴  人  臺灣南投地方檢察署檢察官
被      告  黃嘉仁



指定辯護人  本院公設辯護人許定國
上列被告因違反毒品危害防制條例等案件，經檢察官提起公訴（
109年度偵字第5630號、第5632號），本院判決如下：
　　主　文
黃嘉仁犯如附表一、二所示之罪，各處如附表一、二所示之主刑
及沒收。應執行有期徒刑伍年拾月，沒收部分併執行之。
　　事　實
一、黃嘉仁前因施用毒品案件，經臺灣臺中地方法院以102年度
    訴字第1825號判處有期徒刑4月、8月，並經同院以105年度
    聲字第1710號裁定定應執行有期徒刑10月確定，於民國106
    年1月25日執行完畢。詎不知悔改，分別為下列行為：
(一)黃嘉仁明知甲基安非他命係毒品危害防制條例第2條第2項第
    2款所列之第二級毒品，不得持有、販賣，竟意圖營利，各
    基於販賣第二級毒品甲基安非他命之犯意，以所持用廠牌「
    小米」並插用門號0000000000號SIM卡之行動電話1支，作為
    販賣甲基安非他命之聯絡工具，與如附表一販賣對象欄所示
    之人聯繫毒品交易事宜後，先後於如附表一販賣時間欄、地
    點欄所示時、地，以如附表一交易方式欄所示方式，分別販
    賣如附表一交易方式欄所示之第二級毒品甲基安非他命與販
    賣對象欄所示之人，並取得如附表一販賣所得欄所示之金錢
    。
(二)黃嘉仁亦明知甲基安非他命，係藥事法第22條第1項規定及
    行政院衛生署公告禁止使用之禁藥，不得轉讓他人，竟各基
    於轉讓禁藥甲基安非他命之犯意，先後於如附表二轉讓時間
    欄、地點欄所示時、地，分別以如附表二轉讓方式欄所示方
    式，交付而轉讓如附表二交易方式欄所示之甲基安非他命與
    劉俊龍。嗣警對黃嘉仁所持用上開門號0000000000號行動電
    話實施通訊監察，並於109年11月26日17時50分許，在臺中
    市○○區○○路00號黃嘉仁居處執行搜索，當場扣得黃嘉仁所有
    且供犯罪所用之廠牌「小米」行動電話1支（含門號0000000
    000號SIM卡1張），循線查獲上情。
二、案經南投縣政府警察局報告臺灣南投地方檢察署檢察官偵查
    後起訴。
　　理　由
一、證據能力之認定：按被告以外之人於審判外之言詞或書面陳
    述，除法律有規定者外，不得作為證據；又被告以外之人於
    審判外之陳述，雖不符刑事訴訟法第159條之1至第159條之4
    之規定，而經當事人於審判程序同意作為證據，法院審酌該
    言詞陳述或書面陳述作成時之情況，認為適當者，亦得為證
    據；當事人、代理人或辯護人於法院調查證據時，知有刑事
    訴訟法第159條第1項不得為證據之情形，而未於言詞辯論終
    結前聲明異議者，視為有前項之同意，此觀刑事訴訟法第15
    9條第1項、第159條之5第1項、第2項規定即明。查本案認定
    事實所引用之下列卷證資料，除原已符合刑事訴訟法第159
    條之1至第159條之4規定，及法律另有規定而得作為證據者
    外，其餘有關被告以外之人於審判外之言詞或書面陳述等供
    述證據，並無證據證明係公務員違背法定程序所取得，且檢
    察官及被告、辯護人於本院審理時，均表示同意作為證據，
    並未對該等證據聲明異議，本院審酌上揭陳述作成時之情況
    ，尚無違法不當及證明力明顯過低之瑕疵，認為以之作為證
    據應屬適當，依上揭法條意旨，認該等證據資料均得為證據
    。
二、認定犯罪事實所憑之證據及理由：
(一)上開犯罪事實，業據被告黃嘉仁於本院審理時坦承不諱；且
    經證人劉世文、吳坤典、曾高豐、劉俊龍於警詢及偵查中分
    別證述明確，而證人劉世文、吳坤典、曾高豐、劉俊龍分別
    就販賣、轉讓甲基安非他命之人，均指認被告無訛一節，有
    南投縣政府警察局刑事警察大隊指認犯罪嫌疑人紀錄表4份
    在卷可考（警卷134至136頁、165至167頁、230至232頁、26
    3至265頁）。復有南投縣政府警察局搜索扣押筆錄、扣押物
    品目錄表（警卷86至90頁）、扣押物照片（院卷49頁）、中
    國信託銀行被告帳戶之開戶及交易明細（偵一卷345至349頁
    ）、遠傳通訊數據上網歷程查詢及通聯紀錄（警卷213至216
    頁、308至315頁）、本院通訊監察書及通訊監察譯文（警卷
    108至124頁、21至44頁）、被告所使用通訊軟體LINE之簡訊
    照片（警卷47至77頁）、劉世文所使用電話號碼查詢（警卷
    151頁）、台灣之星通訊數據上網歷程查詢（警卷300至307
    頁）、吳坤典所使用電話號碼之中華電信資料查詢（警卷21
    7至219頁）、劉俊龍與被告間以通訊軟體之簡訊照片（警卷
    268頁）、劉俊龍所使用電話號碼之台灣大哥大通訊數據上
    網歷程查詢（警卷335頁）、109年9月18日現場照片（警卷4
    6頁）附卷可參。並有「小米」行動電話1支（含門號000000
    0000號SIM卡1張）扣案可憑，足認被告之自白與事實相符。
(二)又按販賣毒品係政府嚴予查緝之違法行為，且第二級毒品甲
    基安非他命可任意分裝或增減其份量，而每次買賣之價量，
    亦隨時依雙方關係之深淺、當時之資力、需求程度及對行情
    之認知等因素，機動調整，因之販賣之利得，除經被告坦承
    犯行，或帳冊價量均記載明確外，委難查得實情，是縱未確
    切查得販賣賺取之實際差價，但除別有事證，足認係按同一
    價格轉讓，確未侔利之情形外，尚難執此認非法販賣之事證
    有所不足，致知過坦承者難辭重典，飾詞否認者反得逞僥倖
    ，而失情理之平；且第二級毒品甲基安非他命之價格不低，
    取得不易，凡為販賣之不法行為者，苟無利可圖，應無甘冒
    持有毒品遭查獲之極大風險，從事此買賣工作，是其販入之
    價格必較售出之價格低廉，而有從中賺取買賣差價牟利之意
    圖及事實，應屬符合論理法則而不違背社會通常經驗之合理
    判斷。本案被告於附表一販賣時間欄、地點欄所示時、地，
    以其交易方式欄所示方式，分別交付甲基安非他命與其販賣
    對象欄所示之人，取得如附表一販賣所得欄所示之金錢，詳
    如上述。依前開說明，倘無差額利潤可圖，衡情被告應不致
    於甘冒罹犯重典之風險，無端多次至上開處所交付毒品之理
    。從而被告如附表一所示出售第二級毒品甲基安非他命與其
    販賣對象欄所示之人之交易，均具有營利之意圖，亦堪認定
    。
(三)綜上，被告意圖營利，販賣第二級毒品甲基安非他命與附表
    一販賣對象欄所示之人，如附表二轉讓甲基安非他命與劉俊
    龍之犯行，事證明確，均堪認定，應依法論科。
三、論罪科刑：
(一)按甲基安非他命係毒品危害防制條例第2條第2項第2款列管
    之第二級毒品，不得轉讓；又包含甲基安非他命在內之安非
    他命類藥品，係藥事法第22條第1項第1款所規定之禁藥，業
    經行政院衛生署75年7月11日衛藥字第597627號函、79年10
    月9日衛署藥字第904142號函闡述甚明。可知甲基安非他命
    係毒品危害防制條例第2條第2項第2款所規定之第二級毒品
    ，亦屬於藥事法所稱之「禁藥」（即藥事法第22條第1款所
    稱之「經中央衛生主管機關明令公告禁止製造、調劑、輸入
    、輸出、販賣或陳列之毒害藥品」）。又明知為禁藥而轉讓
    者，藥事法第83條定有處罰明文，故行為人明知為禁藥即甲
    基安非他命而轉讓他人者，除成立毒品危害防制條例第8條
    第2項之轉讓第二級毒品罪外，亦構成藥事法第83條第1項之
    轉讓禁藥罪，此係屬同一犯罪行為而同時有二種法律可資處
    罰之法條競合情形，應依「重法優於輕法」、「後法優於前
    法」等法理，擇一處斷。次按，毒品危害防制條例第8條第2
    項轉讓第二級毒品罪之法定本刑為6月以上5年以下有期徒刑
    ，得併科新臺幣70萬元以下罰金；藥事法第83條第1項轉讓
    禁藥罪之法定本刑為7年以下有期徒刑，得併科新臺幣500萬
    元以下罰金，且被告於本案所涉轉讓甲基安非他命之數量，
    亦無證據達於應依毒品危害防制條例第8條第6項之規定加重
    其刑至二分之一之情形（行政院依毒品危害防制條例第8條
    第6項授權規定，以98年11月20日院臺法字第0980073647號
    令修正發布「轉讓毒品加重其刑之數量標準」，其中第2條
    第1項第2款規定，轉讓第二級毒品淨重10公克以上，加重其
    刑至二分之一），可見藥事法第83條第1項之罪之法定本刑
    ，顯較毒品危害防制條例第8條第2項之罪之法定本刑為重，
    依前述「重法優於輕法」之法理，就被告轉讓甲基安非他命
    部分之行為，自應優先適用藥事法第83條第1項之規定處斷
    （最高法院97年度台非字第397號判決意旨參照）。至於被
    告轉讓前持有甲基安非他命之行為，雖與毒品危害防制條例
    第11條第2項持有第二級毒品罪之構成要件相互合致，然因
    上開所述法條競合關係之適用結果，僅能論以法定本刑較重
    之轉讓禁藥罪，而無從單就被告持有毒品之犯行割裂適用毒
    品危害防制條例，且藥事法並無處罰持有禁藥之明文，亦即
    持有禁藥並未構成犯罪，自毋庸再予論述被告持有甲基安非
    他命之低度行為，是否為轉讓之高度行為所吸收之問題（最
    高法院98年度台上字第5362號刑事判決參照）。
(二)核被告就附表一所為，均係犯毒品危害防制條例第4條第2項
    之販賣第二級毒品既遂；就附表二所為先後轉讓甲基安非他
    命共2之犯行，因無證據證明被告各次轉讓甲基安非他命之
    數量，已達轉讓毒品加重其刑之數量標準，依上述說明，被
    告此部分均係犯藥事法第83條第1項之轉讓禁藥罪。
(三)被告為販賣而持有第二級毒品甲基安非他命之低度行為，為
    販賣第二級毒品甲基安非他命之高度行為所吸收，不另論罪
    。被告上揭附表一編號1至7所示販賣第二級毒品及附表二轉
    讓禁藥罪2罪之9罪間，均犯意各別，時間有異，行為互殊，
    應予分論併罰。
(四)又被告前因施用毒品案件，經臺灣臺中地方法院以102年度
    訴字第1825號判處有期徒刑4月、8月，並經同院以105年度
    聲字第1710號裁定定應執行有期徒刑10月確定，於106年1月
    25日執行完畢等情，有臺灣高等法院被告前案紀錄表附卷可
    憑。是被告受徒刑執行完畢後，5年內故意再犯本案有期徒
    刑以上之9罪，均為累犯，經審酌並無因加重其刑而致生罪
    刑不相當之情形，皆應依刑法第47條第1項規定加重其刑，
    惟被告所犯販賣第二級毒品罪，法定刑為無期徒刑部分，依
    法不得加重，僅就有期徒刑及罰金刑部分加重其刑。
(五)按毒品危害防制條例第17條第2項規定：「犯第4條至第8條
    之罪於偵查及歷次審判中均自白者，減輕其刑。」其立法理
    由載稱：「又為使製造、販賣或運輸毒品案件之刑事訴訟程
    序儘早確定，並鼓勵被告自白認罪，以開啟其自新之路，爰
    對製造、販賣、運輸毒品者，於偵查及審判中均自白時，亦
    採行寬厚之刑事政策，爰增訂第2項規定。」業闡明增訂該
    條文之目的，在鼓勵被告自白，俾使此等類型案件早日確定
    ，並開啟被告自新之路等旨。又所謂自白，乃對自己之犯罪
    事實全部或主要部分為肯定供述之意；至行為人之行為應如
    何適用法律，既屬法院就所認定之事實，本於職權而為法律
    上之評價，故被告是否曾為自白，不以自承所犯之罪名為必
    要；且自白既係被告於刑事訴追機關發覺其犯行後，自動供
    出不利於己之犯罪事實。故不論該被告之自白，係出於自動
    或被動、簡單或詳細、一次或多次，均屬之（最高法院100
    年度台上字第3878號判決意旨參照）。又按行為人轉讓同屬
    禁藥之第二級毒品甲基安非他命（未達法定應加重其刑之一
    定數量）與成年人（非孕婦），依重法優於輕法之原則，擇
    較重之藥事法第83條第1項轉讓禁藥罪論處，如行為人於偵
    查及歷次審判中均自白，仍應適用毒品危害防制條例第17條
    第2項規定減輕其刑（最高法院109年度台上大字第4243號刑
    事裁定意旨參照）。被告於偵查及本院審判最後言詞辯論終
    結時，被告均分別自白附表一、二所示本案販賣、轉讓第二
    級毒品即禁藥甲基安非他命之犯罪事實，依前開說明，均應
    依毒品危害防制條例第17條第2項規定減輕其刑，就有期徒
    刑、罰金刑部分先加重後減輕之，就無期徒刑部分減輕之。
    次按刑法第59條之酌量減輕其刑，必於犯罪之情狀，在客觀
    上足以引起一般同情，認為即予宣告法定最低刑期，猶嫌過
    重者，始有其適用，至於被告子女須照顧等情狀，僅可為法
    定刑內從輕科刑之標準，不得據為酌量減輕之理由；刑法上
    之酌量減輕，必於犯罪之情狀可憫恕時，始得為之，為刑法
    第59條所明定，至情節輕微僅可為法定刑內從輕科刑之標準
    ，不得據為酌量減輕之理由；此所謂法定最低度刑，固包括
    法定最低本刑；惟遇有其他法定減輕之事由者，則應係指適
    用其他法定減輕事由減輕其刑後之最低度刑而言。倘被告別
    有法定減輕事由者，應先適用法定減輕事由減輕其刑後，猶
    認其犯罪之情狀顯可憫恕，即使科以該減輕後之最低度刑仍
    嫌過重者，始得適用刑法第59條規定酌量減輕其刑（最高法
    院28年上字第1064號、51年台上字第899號判例、100年度台
    上字第744號判決意旨參照）。查被告為本案共7次販賣行為
    時，為成年人，明知毒品對人體身心健康危害之烈，竟仍進
    而為販賣毒品之犯行，危害社會治安甚大，其等犯罪並無特
    殊之原因與環境，衡情並無何等足以引起一般同情之客觀情
    狀而應予以憫恕，難認有「犯罪具有特殊之原因或環境，依
    據客觀觀察，足以引起一般同情，認可憫恕，如科以法定最
    輕刑期，仍嫌過重」之情形；況販賣第二級毒品之最輕法定
    本刑為10年以上有期徒刑，被告如附表一所示販毒犯行，經
    依毒品危害防制條例第17條第2項規定減輕其刑後，其法定
    最輕本刑顯無過重而情堪憫恕之情形，實無適用刑法第59條
    規定酌減其刑之餘地，附此述明。
(六)再按毒品危害防制條例第17條第1項規定「供出毒品來源，
    因而查獲其他正犯或共犯者」，係指被告供出毒品來源之對
    向性正犯，或與其具有共同正犯、共犯（教唆犯、幫助犯）
    關係之毒品由來者之相關資料，諸如其前手或共同正犯、共
    犯之姓名、年籍、住居所或其他足資辨別之特徵及犯罪事實
    ，使調查或偵查犯罪之公務員得據以對之發動調查或偵查程
    序，並因此而確實查獲其人、其犯行者，始足當之。亦即被
    告「供出毒品來源」與嗣後之查獲正犯或共犯間，必須具有
    先後且相當因果關係，始得適用上開減輕或免除其刑之規定
    。如調查或偵查機關人員並未因而確實查獲正犯或共犯者，
    自無從據以減輕或免除其刑（最高法院101年度台上字第612
    1號判決意旨參照）。本案並無因被告供出毒品來源，而查
    獲其他正犯或共犯之情事，有臺灣南投地方檢察署110年10
    月14日投檢云孝109偵5630字第1109019923號函、南投縣政
    府警察局110年10月13日投警刑偵二字第1100054252號函暨
    所附偵查報告在卷可稽（院卷211頁、213至215頁），是本
    案被告自無毒品危害防制條例第17條第1項減輕其刑規定之
    適用，附此敘明。
(七)爰以行為人之責任為基礎，審酌被告為高級中學肄業之智識
    程度，經濟勉持之生活狀況，明知甲基安非他命係法令禁止
    販賣且為戕害他人身心之禁藥、毒品，竟無視國家杜絕毒品
    犯罪之禁令，轉讓禁藥甲基安非他命與他人施用，復為貪圖
    不法利益，鋌而走險販賣甲基安非他命，足使施用者導致精
    神障礙、性格異常，甚至造成生理成癮性及心理依賴性，戕
    害他人身心，危害社會治安及善良風氣，並參酌被告其轉讓
    禁藥之次數、對象，販賣甲基安非他命之次數、金額；且犯
    後坦承犯行，配合檢警偵查其他毒品販賣，積極消減毒品犯
    罪，尚見悔意等一切情狀，分別量處如主文所示之刑，並依
    刑法第51條第5款定其應執行之刑。
(八)關於沒收部分：
１、本案被告如附表一所示販賣第二級毒品所使用之扣案廠牌「
    小米」行動電話1支及所插用門號0000000000號SIM卡1張，
    均屬被告所有等情，業據被告供述明確；參諸上開通訊監察
    譯文、遠傳通訊數據上網歷程查詢、通聯紀錄及通訊軟體之
    簡訊照片，可知被告確有以上開行動電話門號與附表一所載
    販賣對象談及買賣甲基安非他命，並完成毒品交易行為，足
    認被告犯如附表一所示之本案犯行，確有以上開行動電話作
    為販賣第二級毒品甲基安非他命之工具。是扣案廠牌「小米
    」行動電話1支及其內插附之門號0000000000號SIM卡1張，
    確為被告犯如附表一所示販賣甲基安非他命犯行所用之物，
    依毒品危害防制條例第19條第1項規定，不問屬於犯罪行為
    人與否，均沒收之，爰於被告所犯如附表一所示本案犯行主
    文項下予以宣告沒收之。
２、本案被告就附表一所示販賣甲基安非他命所得合計新臺幣（
    下同）3萬0500元，係被告因犯毒品危害防制條例第4條第2
    項之罪所得之財物，未據扣案，應依刑法第38條之1第1項之
    規定宣告沒收，如全部或一部不能沒收或不宜執行沒收時，
    依同條第3項之規定，追徵其價額。
據上論斷，應依刑事訴訟法第299條第1項前段，判決如主文。
本案經檢察官鄭文正提起公訴，檢察官林孟賢到庭執行職務。
中　　華　　民　　國　 110　　年　　12　　月　　9 　　日
　　　　　　　　　刑事第二庭　審判長法　官　楊國煜
　　　　　　　　　　　　　　　　　　法　官　羅子俞
　　　　　　　　　　　　　　　　　　法　官　顏紫安
以上正本證明與原本無異。
如不服本判決，應於收受本判決20日內向本院提出上訴書狀，並
應敘述具體理由，如未敘述上訴理由者，應於上訴期間屆滿後20
日內補提理由書狀於本院（均須依他造當事人之人數附繕本）「
切勿逕送上級法院」。
　　　　　　　　　　　　　　　　　　書記官　林佩儒　　　
中　　華　　民　　國　　110 　年　　12　　月　　10　　日
附錄本判決論罪法條全文：
毒品危害防制條例第4條：
製造、運輸、販賣第一級毒品者，處死刑或無期徒刑；處無期徒
刑者，得併科新臺幣三千萬元以下罰金。
製造、運輸、販賣第二級毒品者，處無期徒刑或10年以上有期徒
刑，得併科新臺幣一千五百萬元以下罰金。
製造、運輸、販賣第三級毒品者，處7年以上有期徒刑，得併科
新臺幣一千萬元以下罰金。
製造、運輸、販賣第四級毒品者，處5年以上12年以下有期徒刑
，得併科新臺幣五百萬元以下罰金。
製造、運輸、販賣專供製造或施用毒品之器具者，處1年以上7年
以下有期徒刑，得併科新臺幣一百五十萬元以下罰金。
前五項之未遂犯罰之。
藥事法第83條：
明知為偽藥或禁藥，而販賣、供應、調劑、運送、寄藏、牙保、
轉讓或意圖販賣而陳列者，處 7 年以下有期徒刑，得併科新臺
幣 5 百萬元以下罰金。
犯前項之罪，因而致人於死者，處 7 年以上有期徒刑，致重傷
者，處 3 年以上 12 年以下有期徒刑。
因過失犯第 1 項之罪者，處 2 年以下有期徒刑、拘役或科新臺
幣 30 萬元以下罰金。
第 1 項之未遂犯罰之。
附表一：販賣第二級毒品甲基安非他命
編號 販賣對象 販賣時間 地點 交易方式 販賣所得 (新臺幣) 所犯罪名及諭知之主刑、沒收 1（即起訴書附表編號1-1） 劉世文 109年9月9日20時53分許 南投縣國姓鄉乾溝村乾峰橋 黃嘉仁以其所持用之0000000000號行動電話於109年9月9日20時7分、20時48分許，與劉世文所持用之0000000000號電話聯繫後，於左列時間、地點，由劉世文將1000元交付黃嘉仁，由黃嘉仁將重量不詳之甲基安非他命1包交付劉世文，而以1000元價格販賣重量不詳之第二級毒品甲基安非他命1包與劉世文1次。 1000元 黃嘉仁販賣第二級毒品，累犯，處有期徒刑伍年貳月。扣案廠牌「小米」行動電話壹支（含門號○○○○○○○○○○號SIM卡壹張）沒收。未扣案販賣第二級毒品所得新臺幣壹仟元沒收，如全部或一部不能沒收或不宜執行沒收時，追徵其價額。 2（即起訴書附表編號1-2） 劉世文 109年9月10日7時38分許（起訴書記載7時34分應予更正） 南投縣國姓鄉乾溝村乾峰橋 黃嘉仁以其所持用之0000000000號行動電話於109年9月10日7時33分許，與劉世文所持用之0000000000號電話聯繫後，於左列時間、地點，由劉世文將1000元交付黃嘉仁，由黃嘉仁將重量不詳之甲基安非他命1包交付劉世文，而以1000元價格販賣重量不詳之第二級毒品甲基安非他命1包與劉世文1次。 1000元 黃嘉仁販賣第二級毒品，累犯，處有期徒刑伍年貳月。扣案廠牌「小米」行動電話壹支（含門號○○○○○○○○○○號SIM卡壹張）沒收。未扣案販賣第二級毒品所得新臺幣壹仟元沒收，如全部或一部不能沒收或不宜執行沒收時，追徵其價額。 3（即起訴書附表編號1-3） 劉世文 109年10月6日13時25分許 南投縣國姓鄉乾溝村乾峰橋 黃嘉仁以其所持用之0000000000號行動電話於109年10月6日12時29分、12時33分、13時5分、13時20分許，與劉世文所持用之0000000000號電話聯繫後，於左列時間、地點，由劉世文將1000元交付黃嘉仁，由黃嘉仁將重量不詳之甲基安非他命1包交付劉世文，而以1000元價格販賣重量不詳之第二級毒品甲基安非他命1包與劉世文1次。 1000元 黃嘉仁販賣第二級毒品，累犯，處有期徒刑伍年貳月。扣案廠牌「小米」行動電話壹支（含門號○○○○○○○○○○號SIM卡壹張）沒收。未扣案販賣第二級毒品所得新臺幣壹仟元沒收，如全部或一部不能沒收或不宜執行沒收時，追徵其價額。 4（即起訴書附表編號2） 吳坤典 109年9月19日13時至14時許 南投縣○○鄉○○村○○巷0○0號 黃嘉仁以其所持用之0000000000號行動電話所搭載通訊軟體LINE於109年9月19日11時59分許，與吳坤典所持用之0000000000行動電話所搭載通訊軟體LINE聯繫後，於左列時間、地點，由吳坤典將3500元交付黃嘉仁，由黃嘉仁將重量不詳之甲基安非他命1包交付吳坤典，而以3500元價格販賣重量不詳之第二級毒品甲基安非他命1包與吳坤典1次。 3500元 黃嘉仁販賣第二級毒品，累犯，處有期徒刑伍年參月。扣案廠牌「小米」行動電話壹支（含門號○○○○○○○○○○號SIM卡壹張）沒收。未扣案販賣第二級毒品所得新臺幣參仟伍佰元沒收，如全部或一部不能沒收或不宜執行沒收時，追徵其價額。 5（即起訴書附表編號3-1） 曾高豐 109年9月9日5時許 南投縣埔里鎮忠孝路鎮寶大飯店旁 黃嘉仁以其所持用之0000000000號行動電話於109年9月6日5時許，與曾高豐所持用之0000000000號電話聯繫後，於左列時間、地點，由曾高豐將8000元交付黃嘉仁，由黃嘉仁將重量不詳之甲基安非他命1包交付曾高豐，而以8000元價格販賣重量不詳之第二級毒品甲基安非他命1包與曾高豐1次。 8000元 黃嘉仁販賣第二級毒品，累犯，處有期徒刑伍年肆月。扣案廠牌「小米」行動電話壹支（含門號○○○○○○○○○○號SIM卡壹張）沒收。未扣案販賣第二級毒品所得新臺幣捌仟元沒收，如全部或一部不能沒收或不宜執行沒收時，追徵其價額。 6（即起訴書附表編號3-2） 曾高豐 109年10月4日21時53分許 南投縣埔里鎮忠孝路鎮寶大飯店旁 黃嘉仁以其所持用之0000000000號行動電話於109年10月4日13時21分、21時29分、21時53分許，與曾高豐所持用之0000000000號電話聯繫後，於左列時間、地點，由曾高豐將8000元交付黃嘉仁，由黃嘉仁將重量不詳之甲基安非他命1包交付曾高豐，而以8000元價格販賣重量不詳之第二級毒品甲基安非他命1包與曾高豐1次。 8000元 黃嘉仁販賣第二級毒品，累犯，處有期徒刑伍年肆月。扣案廠牌「小米」行動電話壹支（含門號○○○○○○○○○○號SIM卡壹張）沒收。未扣案販賣第二級毒品所得新臺幣捌仟元沒收，如全部或一部不能沒收或不宜執行沒收時，追徵其價額。 7（即起訴書附表編號3-3） 曾高豐 109年10月22日5時許 南投縣埔里鎮忠孝路鎮寶大飯店旁 黃嘉仁以其所持用之0000000000號行動電話於109年10月21日21時49分、21時56分及翌日4時45分許，與曾高豐所持用之0000000000號電話聯繫後，於左列時間、地點，由曾高豐先將8000元存入曾高豐中國信託帳號000000000000號帳戶， 由黃嘉仁將重量不詳之甲基安非他命1包交付曾高豐，而以8000元價格販賣重量不詳之第二級毒品甲基安非他命1包與曾高豐1次。 8000元 黃嘉仁販賣第二級毒品，累犯，處有期徒刑伍年肆月。扣案廠牌「小米」行動電話壹支（含門號○○○○○○○○○○號SIM卡壹張）沒收。未扣案販賣第二級毒品所得新臺幣捌仟元沒收，如全部或一部不能沒收或不宜執行沒收時，追徵其價額。 
附表二：轉讓甲基安非他命
編號 轉讓對象 轉讓時間 地點 轉讓方式 所犯罪名及諭知之主刑 1（即起訴書附表編號4-1） 劉俊龍 109年9月18日11時30分許 臺中市○○區○○路000巷0○00號 黃嘉仁於左列時間、地點，由黃嘉仁將重量不詳之禁藥甲基安非他命1 包交付而轉讓與劉俊龍。 黃嘉仁犯藥事法第八十三條第一項之轉讓禁藥罪，累犯，處有期徒刑柒月。 2（即起訴書附表編號4-2） 劉俊龍 109年11月24日22時10分許 臺中市○○區○○路000巷0○00號 黃嘉仁於左列時間、地點，由黃嘉仁將重量不詳之禁藥甲基安非他命1 包交付而轉讓與劉俊龍。 黃嘉仁犯藥事法第八十三條第一項之轉讓禁藥罪，累犯，處有期徒刑柒月。